臺灣桃園地方法院民事簡易判決
111年度壢簡字第1316號
原      告  劉彥蘭  


被      告  左皓文  

上列當事人間請求損害賠償(交通)事件，原告提起刑事附帶民事
訴訟，經本院刑事庭於民國111年5月27日以111年度審交簡附民
字第43號裁定移送前來，本院於民國111年9月28日言詞辯論終結
，判決如下：
    主    文
一、被告應給付原告新臺幣（下同）430,127元，及自民國111年
    3月4日起至清償日止，按週年利率5%計算之利息。
二、原告其餘之訴駁回。
三、訴訟費用由被告負擔99%，其餘由原告負擔。
四、本判決原告勝訴部分得假執行。
    事實及理由
壹、程序事項
　　被告經合法通知，未於言詞辯論期日到場，核無民事訴訟法
    第386條各款所列情形，爰依原告之聲請，由其一造辯論而
    為判決，合先敘明。
貳、實體事項
一、原告主張
　　被告於109年10月6日7時48分許，駕駛車牌號碼000-0000號
    普通重型機車（下稱肇事機車），沿桃園市中壢區合圳北路
    二段395巷由北往南方向行駛，至合圳北路二段395巷與合圳
    北路二段丁字路口處左轉彎時，因未禮讓直行車先行，撞擊
    原告騎乘、訴外人林軒聖所有之車牌號碼000-000號普通重
    型機車（下稱系爭機車），致原告人車倒地，受有右側鎖骨
    骨幹粉碎移位閉鎖性骨折、右胸壁挫傷併第六肋骨骨折、雙
    膝蓋和右腳踝擦傷等傷害。原告因而支出醫療費用96,914元
    、就醫交通費5,000元、看護費6萬元、系爭機車修理費25,1
    13元，並受有不能工作損失98,100元、精神上損害15萬元，
    共計435,127元，原告並已自訴外人林軒聖受讓系爭機車之
    損害賠償請求權。爰依民法侵權行為之規定，提起本件訴訟
    等語，並聲明：被告應給付原告435,127元，及自起訴狀繕
    本送達翌日起至清償日止，按週年利率5%計算之利息。
二、被告未於言詞辯論期日到場，亦未提出書狀作聲明或陳述。
三、被告於109年10月6日7時48分許，駕駛肇事機車沿合圳北路
    二段395巷由北往南方向行駛，至合圳北路二段395巷與合圳
    北路二段丁字路口處左轉彎時，撞擊原告騎乘之系爭機車，
    致原告人車倒地等事實。業經本院依職權調取桃園市政府警
    察局中壢分局交通事故調查卷宗，核閱現場圖、調查事故報
    告表、當事人談話紀錄表及交通事故照片等資料附卷可佐（
    見本院卷第16至26頁）。又被告已於相當時期受合法之通知
    ，未於言詞辯論期日到場，亦未提出書狀爭執，依民事訴訟
    法第280條第3項準用同法第1項規定，視同自認，應認原告
    上開主張為真實。
四、原告復主張被告應負完全過失責任，賠償435,127元，是本
    件爭點即為：（一）被告是否應負損害賠償責任？（二）原
    告得請求賠償之金額若干？茲分述如下：
（一）被告是否應負損害賠償責任？
　　⒈按民法第191條之2前段規定：「汽車、機車或其他非依軌
      道行駛之動力車輛，在使用中加損害於他人者，駕駛人應
      賠償因此所生之損害。」次按道路交通安全規則第102條
      第1項第7款規定：「轉彎車應讓直行車先行。」
　　⒉查道路交通事故現場圖可知，肇事機車於事故發生前沿合
      圳北路二段395巷由北往南方向行駛，至合圳北路二段395
      巷與合圳北路二段丁字路口處左轉彎，系爭機車則沿合圳
      北路二段往中壢方向直行，兩車隨後發生碰撞（見本院卷
      第17頁）。可知被告未禮讓直行之系爭機車先行，與系爭
      機車發生碰撞而肇生本件事故。
　　⒊而依當時天氣晴，日間自然光線，柏油路面乾燥無缺陷亦
      無障礙物，視距良好等一切情狀，有道路交通事故調查報
      告表（一）在卷足憑（見本院卷第18頁），並無不能注意
      之情事，被告竟疏未注意而未禮讓系爭機車先行，足見被
      告具過失甚明。揆諸前揭規定，被告自應就原告所受之損
      害，負侵權行為之損害賠償責任。
（二）原告得請求賠償之金額若干？
　　⒈系爭機車維修費25,113元
　　　按民法第213條第1、3項規定：「負損害賠償責任者，除
      法律另有規定或契約另有訂定外，應回復他方損害發生前
      之原狀。第1項情形，債權人得請求支付回復原狀所必要
      之費用，以代回復原狀。」查系爭機車修理費用為25,113
      元，有估價單在卷可參（見本院卷第58頁）。且原告已自
      訴外人林軒聖受讓系爭機車之損害賠償請求權，有債權讓
      與證明書在卷可參（見本院卷第56頁），是原告此部分請
      求，應屬有據。
　　⒉醫療費96,914元
　　　按民法第193條第1項規定：「不法侵害他人之身體或健康
      者，對於被害人因此喪失或減少勞動能力或增加生活上之
      需要時，應負損害賠償責任。」查原告因本件事故受有右
      側鎖骨骨幹粉碎移位閉鎖性骨折、右胸壁挫傷併第六肋骨
      骨折、雙膝蓋和右腳踝擦傷等傷害，有天晟醫院診斷證明
      書在卷可參（見本院卷第57頁），而原告因而支出醫療費
      及醫療用品費用共96,914元，亦有醫療費用收據及統一發
      票在卷可參（見本院卷第59至62頁），是原告此部分請求
      即屬有據。
　　⒊交通費
　　　原告請求就醫之交通費共5,000元等語。然原告就此部分
      並未提出任何證據供本院審酌，難認原告之主張可採。
　　⒋看護費60,000元
　　　查原告因本件事故需專人照護1個月，有天晟醫院診斷證
      明書在卷可參（見本院卷第57頁），而原告請求每日看護
      費用2,000元，應屬適當。是原告得請求之看護費即為6萬
      元【計算式：30×2,000=60,000】。
　　⒌不能工作損失98,100元
　　　查原告提出之薪資條所示，原告之月薪為32,700元（見本
      院卷第63頁）。而依上開天晟醫院診斷證明書所示，原告
      因於109年10月6日發生本件事故後至天晟醫院急診住院，
      於109年10月8日出院，出院後宜休養3個月，是原告主張
      不能工作90日，應屬有據。以此計算原告不能工作之損失
      即為98,100元【計算式：32,700×3＝98,100】。
　　⒍精神慰撫金15萬元
　　　按民法第195條第1項前段規定：「不法侵害他人之身體、
      健康者，被害人雖非財產上之損害，亦得請求賠償相當之
      金額。」次按人格權遭遇侵害，受有精神上之痛苦，而請
      求慰藉金之賠償，其核給之標準，須斟酌雙方之身份、資
      力與加害程度及其他各種情形核定相當之數額。且所謂「
      相當」，應以實際加害情形是否重大及被害人之身份、地
      位與加害人之經濟情況等關係定之（最高法院86年度台上
      字第3537號判決意旨參照）。本院審酌原告因本件事故所
      受傷害於精神上可能承受之無形痛苦、兩造之所得（見本
      院個資卷）等一切情狀，認原告請求被告賠償15萬元精神
      慰撫金，應屬適當。
　　⒎上開金額共計430,127元【計算式：25,113＋96,914＋60,000
      ＋98,100＋150,000＝430,127】，原告請求在此範圍內，為
      有理由；逾此部分之請求，則屬無據。
五、遲延利息
（一）按民法第233條第1項規定：「遲延之債務，以支付金錢為
      標的者，債權人得請求依法定利率計算之遲延利息。」同
      法第203條規定：「應付利息之債務，其利率未經約定，
      亦無法律可據者，週年利率為百分之5。」同法第229條第
      2項規定：「給付無確定期限者，債務人於債權人得請求
      時，經其催告而未為給付，自受催告時起，負遲延責任。
      其經債權人起訴而送達訴狀，或依督促程序送達支付命令
      ，或為其他相類之行為者，與催告有同一之效力。」
（二）查本件損害賠償債務，其給付並無確定期限，而本件起訴
      狀繕本係於111年3月3日送達被告，有本院送達證書1份在
      卷可查（見附民卷第7頁），是被告應於111年3月4日起負
      遲延責任。
六、綜上所述，原告依侵權行為之法律關係，請求被告給付430,
    127元，及自111年3月4日起至清償日止，按週年利率5%計算
    之利息，為有理由，應予准許。逾此部分之請求則屬無據，
    應予駁回。
七、本件原告勝訴部分係就民事訴訟法第427條訴訟適用簡易程
    序所為被告敗訴之判決，爰依同法第389條第1項第3款之規
    定，職權宣告假執行。
八、訴訟費用負擔之依據：民事訴訟法第79條。
中　　華　　民　　國　　111 　年　　10　　月　　21　　日
　　　　　　　　　　　　中壢簡易庭　法　官 周仕弘
以上為正本係照原本作成。
如不服本判決，應於送達後20日內，向本院提出上訴狀並表明上
訴理由，如於本判決宣示後送達前提起上訴者，應於判決送達後
20日內補提上訴理由書（須附繕本）。
中　　華　　民　　國　　111 　年　　10　　月　　21　　日
　　　　　　　　　　　　　　　　　　書記官 巫嘉芸